【裁判字號】    97,上易,1481
【裁判日期】    971007
【裁判案由】    賭博
【裁判全文】
臺灣高等法院臺中分院刑事判決        97年度上易字第1481號
上  訴  人  臺灣臺中地方法院檢察署檢察官
被      告  乙○○
上列上訴人因賭博案件，不服臺灣臺中地方法院97年度易字第15
10號，中華民國97年5月8日第一審判決（起訴案號：臺灣臺中地
方法院檢察署97年度偵字第2557號），提起上訴，本院判決如下
：
    主  文
上訴駁回。
    事實及理由
一、本案經本院審理結果，認第一審判決關於被告乙○○部分之
    認事用法及量刑均無不當，應予維持，並引用第一審判決書
    關於被告乙○○部分記載之事實、證據及理由（如附件）。
二、公訴人上訴意旨略以：被告乙○○之犯行，尚構成刑法第26
    8條意圖營利提供賭博場所及聚眾賭博罪嫌，原審未依刑法
    第268條論處，尚有未洽等語。惟按刑法第266條第1項所處
    罰者，為賭博行為；同法第268條所處罰者，為供給賭博場
    所或聚眾賭博行為。而刑法第266條第1項係從自己賭博行為
    獲得利益；同法第268條係從供給賭博場所或聚眾賭博行為
    獲取利益，並非自賭博行為獲利。因此不能以賭博之人，提
    供賭具或賭博場所，有贏錢之意圖，且有較大之獲利機會，
    或認賭博之人，在店內擺放機具，與顧客賭博，亦可增加便
    利商店商品之販售，即認該賭博之人之行為該當刑法第268
    條之犯罪。另在店家擺設電動賭博機具供人投幣賭博，縱依
    該機器之設計結構，店家之勝率較高，惟其輸贏之或然率仍
    屬不確定，其性質係以該機器代替自己，與人在公眾得出入
    之場所賭博，與意圖營利供給賭博場所或聚眾賭博，係由他
    人賭博不同；且擺設電動賭博機具供人賭博，店家仍係憑偶
    然之事實以決定財物之得喪，並無何從中抽取金錢圖利之情
    形，實難以刑法第268條意圖營利之要件相繩。而便利商店
    內擺放賭博機具與顧客對賭，究竟是減少一般大眾進入店內
    消費意願，或可增加賭客順便購買店內商品意願，既無證據
    可佐，且縱令因增加來對賭之賭客順道採買店內商品機會，
    此一正常店內商品交易之獲利，亦與刑法第26 8條以供給賭
    場或聚眾賭博之營利要件尚屬有間。本件被告在公眾得出入
    之場所，固有擺設「超級大舞台2台、跑馬1台、魔法球1台
    」之電子遊戲機共4台，供人投幣賭博，惟其乃係以該機器
    代替被告與人在公眾得出入之場所賭博，與意圖營利提供給
    賭博場所，係由他人賭博，再從中抽取金錢圖利不同，自與
    刑法第268條之犯罪構成要件不符。是上訴意旨指摘原判決
    不當，為無理由，應予駁回。
據上論斷，應依刑事訴訟法第373條、第368條，判決如主文。
本案經檢察官甲○○到庭執行職務。
中    華    民    國    97    年    10    月    7    日
            刑事第六庭  審判長法  官  李  文  雄
                              法  官  邱  顯  祥
                              法  官  林  靜  芬
上列正本證明與原本無異。
不得上訴。
                              書記官  高  勳  楠
中    華    民    國    97    年    10    月    7    日


司法院資訊處製作；財團法人民間司法改革基金會備份。
